# 陈老师，请教专门为基建工程成立的项目部的会计核算

提问人：路七七 时间：2012-12-27 20:22:49
陈老师：我们在一个专门为基建工程成立的一个项目指挥部审计（不是独立的法人主体），项目建成后该指挥部也会清算。请问（ 1 ）这种指挥部的管理部门如财务部发生的工资等费用，应该计入在建工程成本还是管理费用呢（ 2 ）购买的汽车、电脑等与在建工程无直接关系的机器设备应该计入在建工程还是固定资产呢（ 3 ）购入的与在建工程直接相关的机器设备在基建期是否需要计提折旧呢

回答人：chenyiwei
1 、指挥部的管理部门如财务部发生的工资等费用，应计入管理费用。属于一般管理成本，不属于为了使固定资产达到预定可使用状态所发生的必要、合理支出。 2 、管理用固定资产应单独确认为固定资产，其折旧计入管理费用，不计入在建工程成本。 3 、“购入的与在建工程直接相关的机器设备在基建期是否需要计提折旧”取决于对该机器设备是否达到预定可使用状态的判断。本版面上类似讨论很多，你可以搜索一下。